臺灣高等法院刑事判決　　　　　　　　　　　　　九十三年度上訴字第一二六三號
　　上　訴　人
　　即　被　告　丙○○
右上訴人即被告因偽造文書等案件，不服臺灣臺北地方法院九十二年度訴字第二一三
二號，中華民國九十三年三月三十一日第一審判決（起訴案號：臺灣臺北地方法院檢
察署九十二年度偵字第一四二九九號、九十二年度調偵字第七五三號），提起上訴，
本院判決如左：
    主  文
原判決撤銷。
丙○○連續行使偽造私文書，足以生損害於他人，處有期徒刑壹年。
    事  實
一、丙○○為籌措財源，乃於民國六十七年間起，即陸續擔任民間互助會之會首。迨
    於八十五年五、六月間，其復邀集乙○○（以乙○○、王麗雅及蔣菊秀之名義，
    計為三會）等人參加其自任會首之互助會，連會首共計六十一人次，約定每月一
    會，每會新臺幣（下同）三萬元，採內標制，底標四千元，最高標為九千元，每
    月十五日在臺北市○○○路○段二一六巷五二號「笙笙時裝」店內開標，會期自
    八十五年六月十五日起至八十九年七月十五日止，並自八十六年起每一、四、七
    月之二十五日加標一次，參加二會或三會者，標會方式分二段及三段，總會二分
    之一始能標第二會，總會三分之一及三分之二才能標第二會及第三會（以下稱甲
    會）。詎丙○○為避免影響各互助會會員對會首信用之評估及規避有兩會以上者
    標會時期之限制，竟意圖為自己不法之所有及行使偽造準私文書之概括犯意，隱
    瞞其自己同時入會成為會員之事實，卻佯以其他會員不熟悉之人之名稱偷偷入會
    為手段，明知如附表一之（一）所示之會員並未參與其所擔任會首之甲會，且未
    經如附表一之（一）所示名義人之同意，擅自在甲會會單上填載前開會員姓名，
    使其他會員誤認該等之人確有參與該互助會。俟其他會員不察入會後，其旋於前
    揭互助會尚未結束前之如附表一之（一）所示之開標時間內，先後在前開處所分
    別佯稱上開會員之名義，連續將如附表一之（一）所示之會次，以附表一之（一
    ）所示之金額填載競標利息，並分別偽造如附表一之（一）所示之人之署押各一
    枚於該次標單（惟並未記載「標單」二字）上參與競標而得標，並提示與其他到
    場之會員而行使之，足以生損害於遭其佯列姓名者及前揭互助會之其他活會會員
    ，並影響各互助會會員間之信用評估及依約如期標得會款之利益，另向當次活會
    會員收取會款，使不知情之活會會員數人均陷於錯誤，不知實際上是由其得標，
    而誤認係其所佯列之人得標，以為彼等分別遵期繳交會款予其後，彼等亦可於日
    後得標時順利取得得標款項，而陸續如數繳交會款予丙○○（得標日期、標息及
    各次詐得會款詳如附表一之（一））。其復承上揭竟意圖為自己不法之所有及行
    使偽造準私文書之概括犯意，先後於附表一之（二）所示時間，未經附表一之（
    二）所示活會會員之同意，在前開處所分別冒用上開會員之名義，連續於如附表
    一之（二）所示之會次，以附表一之（二）所示之金額填載競標利息，並分別偽
    造如附表一之（二）所示之人之署押各一枚於該次標單（惟並未記載「標單」二
    字）上參與競標而得標，並提示與其他到場之會員而行使之，足以生損害於被冒
    名者及前揭互助會之其他活會會員之利益，並向當次活會會員收取會款，使不知
    情之活會會員數人陷於錯誤，不知實際上是由其冒標，而誤認係其所冒標之人得
    標，而如數繳付會款，其因此分別詐得如附表一之（二）所示之會款。丙○○又
    復承上揭竟意圖為自己不法之所有及行使偽造準私文書之概括犯意，於八十七年
    五、六月間，邀集乙○○（以乙○○及王麗雅之名義，計為二會）等人參加其自
    任會首之互助會，連會首共計六十七人次，約定每月一會，每會三萬元，採內標
    制，底標五千元，最高標為八千元，每月五日在臺北市○○○路○段二一六巷五
    二號「笙笙時裝」店內開標，會期自八十七年六月五日起至九十一年九月十日止
    ，自八十八年起每三、六、九、十二月之十日加標一次，參加二會或三會者，標
    會方式分二段及三段，總會二分之一始能標第二會，總會三分之一及三分之二才
    能標第二會及第三會（以下稱乙會）；詎丙○○為避免影響各互助會會員對會首
    信用之評估及規避有兩會以上者標會時期之限制，竟承前意圖為自己不法之所有
    及行使偽造準私文書之概括犯意，隱瞞其自己同時入會成為會員之事實，卻佯以
    其他會員不熟悉之人之名稱偷偷入會為手段，明知如附表二之（一）所示之會員
    並未參與乙會，且未經如附表二之（一）所示名義人之同意，擅自在乙會會單上
    填載前開會員姓名，使其他會員誤認該等之人確有參與該互助會，俟其他會員不
    察入會後，其旋於前揭互助會尚未結束前之如附表二之（一）所示之開標時間內
    ，先後在前開處所分別冒用上開會員之名義，連續將如附表二之（一）所示之會
    次，以附表二之（一）所示之金額填載競標利息，並分別偽造如附表二之（一）
    所示之人之署押各一枚於該次標單（惟並未記載「標單」二字）上參與競標而得
    標，並提示與其他到場之會員而行使之，足以生損害於遭其佯列姓名者及前揭互
    助會之其他活會會員，並影響各互助會會員間之信用評估及依約如期標得會款之
    利益，另向當次活會會員收取會款，使不知情之活會會員數人均陷於錯誤，不知
    實際上是由其得標，而誤認係其所佯列之人得標，以為彼等分別遵期繳交會款予
    其後，彼等亦可於日後得標時順利取得得標款項，而陸續如數繳交會款予丙○○
    （得標日期、標息及各次詐得會款詳如附表二之（一））。其復承上揭竟意圖為
    自己不法之所有及行使偽造準私文書之概括犯意，於附表二之（二）所示時間，
    未經附表二之（二）所示活會會員之同意，在前開處所冒用上開會員之名義，於
    如附表二之（二）所示之會次，以附表二之（二）所示之金額填載競標利息，並
    偽造如附表二之（二）所示之人之署押一枚於該次標單（惟並未記載「標單」二
    字）上參與競標而得標，並提示與其他到場之會員而行使之，足以生損害於被冒
    名者及前揭互助會之其他活會會員之利益，並向當次活會會員收取會款，使不知
    情之活會會員數人陷於錯誤，不知實際上是由其冒標，而誤認係其所冒標之人得
    標，而如數繳付會款，其因此詐得如附表二之（二）所示之會款。迨至八十八年
    八月十五日因宣布停標經會員核對會單，乙○○等會員始知受騙。
二、案經被害人乙○○訴由臺灣臺北地方法院檢察署檢察官偵查起訴。
    理  由
一、經本院訊據上訴人即被告丙○○坦承有於右開所示時間，在所經營之臺北市○○
    ○路○段二一六巷五二號「笙笙時裝」店內，有陸續邀集互助會，擔認會首，且
    未經如附表一之（一）及附表二之（一）所示之會員之同意，先後分別佯列該等
    之人為會員參與互助會，嗣並陸續於附表一之（一）及附表二之（一）所示時間
    ，先後佯稱各該會員之名義，在前開處所分別佯稱上開會員之名義，連續於如附
    表一之（一）及附表二之（一）所示之會次，分別偽造如附表一之（一）、附表
    二之（一）所示之人之署押各一枚及所示標息於該次標單（惟並未記載「標單」
    二字）上參與競標，提示與其他到場之會員而行使之，且因此得標，並向當次活
    會會員收取會款，不知情之活會會員因而繳交會款予其之事實無訛（但被告關於
    詐欺金額供述有誤，詳見理由二之說明）；其並自承有先後於附表一之（二）及
    附表二之（二）所示時間，分別偽造如附表一之（二）及附表二之（二）所示會
    員之署押各一枚及所示標息於該次標單（惟並未記載「標單」二字）上參與競標
    而得標，並向當次活會會員收取會款，使不知情之活會會員數人均陷於錯誤，分
    別繳交會款予其等情不諱（但被告關於詐欺金額供述有誤，詳見理由二之說明）
    。此外復經證人即會員洪秀連於偵查中證述在卷，核與告訴人乙○○及其代理人
    王麗雅、甲○○於偵查、原審及本院訊問或審理中所指訴之情節相符，並有上開
    互助會會單各一份在卷可稽，足徵被告之自白與事實相符。本件事證明確，被告
    之犯行洵堪認定，應予依法論科。
二、被告雖供稱關於甲會冒名入會部分，其所詐欺之總金額為三百四十萬零七千元，
    原審判決附表一之（一）誤載為三百四十二萬九千元，應有違誤云云；又指稱甲
    會冒標部分，其所詐欺之總金額為七十八萬零八百元，原審判決附表一之（二）
    誤載為八十四萬四千元，亦有違誤云云。其另供承原審判決附表二關於乙會部分
    ，關於其冒名入會及冒標之詐欺總金額之記載，均屬正確云云。但按被告或共犯
    之自白，不得作為有罪判決之唯一證據，仍應調查其他必要之證據，以察其是否
    與事實相符，刑事訴訟法第一百五十六條第二項定有明文。經查：（一）關於甲
    會冒名入會並得標部分：因甲會連會首在內共計六十一人次，其中會員編號（８
    ）游素美、（９）莊淑玉、（13）洪月美等三人皆為被告所佯列之會員，事實上
    是身為會首之被告自己同時入會參與者，已如前述，則扣除被告身為會首之一會
    後，再扣除被告所佯列之以上三人次，實際上該會之真正會員人數應為五十七人
    次，合先敘明。因此即便被告於八十五年十一月十五日有偽造游素美名義之標單
    ，以九千元之標息參與投標並得標，且訛向每位活會會員收取會款二萬一千元；
    但查因該會真正會員為五十七人次，有如前述，經扣除於該投標日（八十五年十
    一月十五日）前已經開標之八十五年六月十五日、同年七月十五日、同年八月十
    五日、同年九月十五日、同年十月十五日等五得標人次後，縱被告於八十五年十
    一月十五日有偽造之游素美名義參與投標並得標，且向活會會員收取會款之事實
    ，然被告該次犯行所侵害之活會會員人次應為五十二人次，再乘以向每位活會會
    員收取之會款二萬一千元，則被告該次犯行不法所得之總金額應為一百零九萬二
    千元。次查，被告雖緊接於八十五年十二月十五日又以偽造之莊淑玉名義以八千
    元標息參與投標並得標，且向活會會員收取會款之事實，已如前述，但被告該次
    犯行所侵害之活會會員人次，亦應為五十二人次，再乘以向每位活會會員收取之
    會款二萬二千元，則被告該次犯行不法所得之總金額應為一百十四萬四千元。再
    查，被告雖另於八十六年三月十五日，另以偽造之洪月美名義以七千元標息參與
    投標並得標，且向活會會員收取會款之事實，但承上開活會會員人次（五十二人
    次），再經扣除八十六年元月十五日、同年元月二十五日（本次為加標）、同年
    二月十五日等三得標人次後，得知被告該次犯行所侵害之活會會員人次應為四十
    九人次，再乘以向每位活會會員收取之會款二萬三千元，則被告該次犯行不法所
    得之總金額應為一百十二萬七千元。經合計以上三會，被告以上冒名於甲會入會
    並先後得標之犯行，其犯罪不法所得之總金額應為三百三十六萬三千元。（二）
    關於甲會冒標並得標部分：被告於八十八年四月十五日（原審判決誤載為八十八
    年四月五日，容有錯誤，應予指正），有偽冒活會會員潘嘉惠之名義書寫標單以
    八千八百元之標息參與投標並得標，且向活會會員收取會款之事實，已如前述，
    但承上開活會會員人次（四十九人次），經再扣除八十六年四月十五日、同年四
    月二十五日（本次為加標）、同年五月十五日、同年六月十五日、同年七月十五
    日、同年七月二十五日（本次為加標）、同年八月十五日、同年九月十五日、同
    年十月十五日、同年十一月十五日、同年十二月十五日、八十七年元月十五日、
    同年元月二十五日（本次為加標）、同年二月十五日、同年三月十五日、同年四
    月十五日、同年四月二十五日（本次為加標）、同年五月十五日、同年六月十五
    日、同年七月十五日、同年七月二十五日（本次為加標）、同年八月十五日、同
    年九月十五日、同年十月十五日、同年十一月十五日、同年十二月十五日、八十
    八年元月十五日、同年元月二十五日（本次為加標）、同年二月十五日、同年三
    月十五日等三十得標人次後，得知被告該次犯行所侵害之活會會員人次應為十九
    人次，再乘以向每位活會會員收取之會款二萬一千二百元，則被告該次犯行不法
    所得之總金額應為四十萬二千八百元。再查，被告雖緊接於八十八年四月二十五
    日，又偽冒活會會員李美玉之名義書寫標單以九千元之標息參與投標並得標，且
    向活會會員收取會款之事實，有如前述，但被告該次犯行所侵害之活會會員人次
    ，亦應為十九人次（因潘嘉惠部分雖經被告偷標，但經被告隱瞞犯行，因此不知
    情之潘嘉惠仍自以為其係活會，被告同時仍向潘嘉惠收取活會之會款，以免犯行
    曝光，因此已遭被告冒標之潘嘉惠此時仍應為被害人），再乘以向每位活會會員
    收取之會款二萬一千元，則被告該次犯行之總金額應為三十九萬九千元。經合計
    以上二會，被告以上於甲會冒標犯行，其犯罪不法所得之總金額應為八十萬零一
    千八百元。（三）關於乙會冒名入會並得標部分：因乙會連會首在內共計六十七
    人次，其中會員編號（62）凌志強、（65）沈美珍、（66）陳金鳳等三人皆為被
    告所佯列之會員，事實上是身為會首之被告自己同時入會參與者，已如前述，則
    扣除被告身為會首之一會後，再扣除被告所佯列之以上三人次，實際上該會之真
    正會員人數應為六十三人次，合先敘明。因此即便被告於八十七年八月五日有偽
    造沈美珍名義之標單，以八千元之標息參與投標並得標，且訛向每位活會會員收
    取會款二萬二千元，但查因該會真正會員為六十三人次，有如前述，經扣除於該
    投標日前已經開標之八十七年六月五日、同年七月五日二得標人次後，縱被告於
    八十七年八月五日有以偽造之沈美珍名義參與投標並得標，且向活會會員收取會
    款之事實，但被告該次犯行所侵害之活會會員人次應為六十一人次，再乘以向每
    位活會會員收取之會款二萬二千元，則被告該次犯行不法所得之總金額應為一百
    三十四萬二千元。次查，被告雖緊接於八十七年九月五日又以偽造之陳金鳳名義
    以八千元標息參與投標並得標，且向活會會員收取會款之事實，但被告該次犯行
    所侵害之活會會員人次，亦應為六十一人次，再乘以向每位活會會員收取之會款
    二萬二千元，則被告該次犯行不法所得之總金額應為一百三十四萬二千元。再查
    ，被告雖另於八十七年十一月五日，另以偽造之凌志強名義以八千元標息參與投
    標並得標，且向活會會員收取會款之事實，但查承上開活會會員人次（六十一人
    次），再經扣除八十七年十月五日之得標人次後，得知被告該次犯行所侵害之活
    會會員人次應為六十人次，再乘以向每位活會會員收取之會款二萬二千元，則被
    告該次犯行不法所得之總金額應為一百三十二萬元。合計以上三會，被告以上冒
    名於乙會入會並先後得標之犯行，其犯罪不法所得之總金額應為四百萬零四千元
    。（四）關於乙會冒標並得標部分：被告於八十八年三月五日，有偽冒活會會員
    王火祥之名義書寫標單以七千元之標息參與投標並得標，且向活會會員收取會款
    之事實，已如前述，但承上開活會會員人次（六十一人次），經再扣除八十七年
    十二月五日、八十八年元月五日、同年二月五日三得標人次後，得知被告該次犯
    行所侵害之活會會員人次應為五十八人次，再乘以向每位活會會員收取之會款二
    萬三千元，則被告該次犯行不法所得之總金額應應為一百三十三萬四千元。
三、按民間互助會中之已得標會員，依據其與會首間之契約，無論何人得標，均有按
    期繳交會款之義務，故會首藉他人名義實由己參加該互助會並得標，其詐欺所得
    之款，應僅限於未得標會員繳納之會款。查本件互助會之標單，僅須記載姓名及
    一定金額之標息，第三人僅憑標單之內容觀之，尚不能明瞭其用意何在，須依該
    互助會之約定始足以表示該金額係標取會款之利息，該姓名係標取會款之會員，
    而足以表示參與競標互助會會款之一定用意之證明，而屬刑法第二百二十條第一
    項以文書論之文書。總合以上說明，核被告所為，係犯刑法第二百十六條、第二
    百二十條第一項、第二百十條之行使偽造準私文書罪及第三百三十九條第一項之
    詐欺取財罪。又其所為偽造署押之行為，為偽造準私文書之階段行為，而偽造準
    私文書之低度行為，復為行使之高度行為所吸收，均不另論偽造署押、偽造準私
    文書罪。而其於每次冒標後，向其他多數活會會員詐取會款，以一詐欺行為同時
    詐騙數活會會員，係以一行為觸犯數同種罪名，為想像競合犯，應依刑法第五十
    五條之規定，從一重論以詐欺取財罪。又其先後多次行使偽造準私文書及詐欺取
    財犯行，時間緊接，方法相同，觸犯構成要件相同之罪名，顯係基於概括之犯意
    而為之，為連續犯，均應依刑法第五十六條之規定論以一罪，並均依法加重其刑
    。又被告行使偽造準私文書之目的即在於詐欺取財，其所犯上開二罪間，有方法
    結果之牽連關係，應從一重論以行使偽造準私文書罪。
四、原審對於被告予以論罪科刑，固非無見。但查被告本案犯行，關於附表一之（一
    ）編號一部分犯罪之金額應為一百零九萬二千元（原審誤載為一百十一萬三千元
    ）、編號二部分犯罪之金額應為一百十四萬四千元（原審誤載為一百十六萬六千
    元、編號三部分犯罪之金額應為一百十二萬七千元（原審誤載為一百十五萬元）
    ，合計犯罪之總金額應為三百三十六萬三千元（原審誤載為三百四十二萬九千元
    ）；附表一之（二）編號一部分犯罪之金額應為四十萬零二千八百元（原審誤載
    為四十二萬四千元）、編號二部分犯罪之金額應為三十九萬九千元（原審誤載為
    四十二萬元），合計犯罪之總金額應為八十萬零一千八百元（原審誤載為八十四
    萬四千元）；關於附表二之（一）編號一部分犯罪之金額應為一百三十四萬二千
    元（原審誤載為一百三十六萬四千元）、編號二部分犯罪之金額應為一百三十四
    萬二千元（原審誤載為一百三十六萬四千元、編號三部分犯罪之金額應為一百三
    十二萬元（原審誤載為一百三十四萬二千元），合計犯罪之總金額應為四百萬零
    四千元（原審誤載為四百零七萬元），有如前述，原審未經詳察，對於以上被告
    犯罪不法所得金額之計算有所錯誤，即有認定事實之違誤。另查附表一之（二）
    編號一所載標會之日期應為八十八年四月十五日，原審判決誤載為八十八年四月
    五日，亦非正確。綜上，被告上訴指摘原審判決不當，並明白指稱原審判決關於
    其詐欺所得之計算有所誤謬，縱被告所指述之金額亦容有錯誤，但基於以上說明
    ，原審判決既有上揭不當之處，即難予以維持，應由本院加以撤銷改判。爰審酌
    被告前雖未曾受有期徒刑以上刑之宣告，有本院被告全國前案紀錄表在卷可徵，
    然其長期擔任會首，自應深知會首得以受領會員先行繳納會金利息之優惠，當應
    妥為會員之利益計算，卻枉顧會員對其之殷殷信任，違背會首之忠誠義務，曲意
    為己，先後多次以前揭不法手段冒標得款花用，且不法所得之總金額甚鉅（共達
    九百五十萬二千八百元），受害活會會員眾多，犯罪情節非屬輕微，且犯罪後僅
    與部分被害人達成和解，已賠償給被害人之金額與其犯罪不法所得之總金額相差
    甚大，及其犯罪動機、目的、手段、生活狀況、智識程度、犯罪所生之損害及犯
    罪後尚能坦承犯行與告訴人仍堅持不願宥恕被告之立場等一切情狀，量處如主文
    所示之刑。
五、又被告丙○○於附表一及二所示之時間所填載之標單，雖為供犯罪所用之物，惟
    於行使得標後迄今時隔已久，且一般會首冒標後，當會立即將所偽造之標單湮滅
    ，以防事跡敗漏，是本院認該些偽造標單應已遭被告丟棄滅失而不復存在，此並
    據被告供述在卷，本院爰不另為沒收之諭知。
六、至公訴意旨原認第一會之「藍茂如」、「呂惠薰」、「顧海倫」、「林幸真」、
    「凌志強」及第二會之「蔡玉美」、「吳秋香」、「陳金腰」、「劉金郎」部分
    亦有虛列人頭標取會款或冒標之情形，然告訴代理人王麗雅於原審九十三年三月
    十一日調查中陳稱：「在八十八年八月十五日倒會之後，我們馬上打電話給相關
    會員，初步得知告訴狀所列這些人員，可能被冒標或虛列人員，所以才會在告訴
    狀記載諸多人員，但事後實際上究竟有哪些人被冒標或虛列我們並不全然清楚或
    有足夠的資料來證明。」等語，此外復查無其他積極證據足資證明被告有此部份
    之犯行，惟因公訴人認此部份與右開有罪部分具有裁判上一罪之連續關係，本院
    爰不另為無罪之諭知，附此敘明。
七、據上論斷，應依刑事訴訟法第三百六十九條第一項前段、第三百六十四條、第二
    百九十九條第一項前段，刑法第五十六條、第二百十六條、第二百二十條第一項
    、第二百十條、第三百三十九條第一項、第五十五條，罰金罰鍰提高標準條例第
    一條前段，判決如主文。
本案經檢察官周志榮到庭執行職務。
中　　　華　　　民　　　國　　九十三　　年　　　七　　　月　　 十三 　　日
                              臺灣高等法院刑事第九庭
                                  審判長法  官　李　文　成
                                        法  官　官　有　明
                                        法  官　周　盈　文
右正本證明與原本無異。
如不服本判決，應於收受送達後十日內向本院提出上訴書狀，其未敘述上訴之理由者
並得於提起上訴後十日內向本院補提理由書（均須按他造當事人之人數附繕本）。
                                        書記官　余　姿　慧
中　　　華　　　民　　　國　　九十三　　年　　　七　　　月　　 十三 　　日
附錄：本案論罪科刑法條全文
中華民國刑法第二百一十條
偽造、變造私文書，足以生損害於公眾或他人者，處五年以下有期徒刑。
中華民國刑法第二百一十六條
行使第二百十條至第二百十五條之文書者，依偽造、變造文書或登載不實事項或使登
載不實事項之規定處斷。
中華民國刑法第二百二十條第一項
在紙上或物品上之文字、符號、圖畫、照像，依習慣或特約，足以為表示其用意之證
明者，關於本章及本章以外各罪，以文書論。
中華民國刑法第三百三十九條第一項
意圖為自己或第三人不法之所有，以詐術使人將本人或第三人之物交付者，處五年以
下有期徒刑、拘役或科或併科一千元以下罰金。
附表一：有關甲會部分：
（一）冒名入會並得標部分：
┌──┬────┬────┬──────┬─────┬─────────┐
│編號│標    息│活會會員│ 冒標名義   │標會之日期│ 詐欺活會會員金額 │
│    │        │應繳會款│（會員編號）│          │（單位：元）      │
├──┼────┼────┼──────┼─────┼─────────┤
│ 一 │9000    │21000元 │游素美      │85.11.15  │21000x52=0000000  │
│    │        │        │（8）       │          │                  │
├──┼────┼────┼──────┼─────┼─────────┤
│ 二 │8000    │22000元 │莊淑玉      │85.12.15  │22000x52=0000000  │
│    │        │        │（9）       │          │                  │
├──┼────┼────┼──────┼─────┼─────────┤
│ 三 │7000    │23000元 │洪月美      │86.03.15  │23000x49=0000000  │
│    │        │        │（13）      │          │                  │
└──┴────┴────┴──────┴─────┴─────────┘
                                                         合計：0000000
（二）冒標部分：
┌──┬────┬────┬──────┬─────┬─────────┐
│編號│標    息│活會會員│ 冒標名義   │標會之日期│ 詐欺活會會員金額 │
│    │        │應繳會款│（會員編號）│          │ （單位：元）     │
├──┼────┼────┼──────┼─────┼─────────┤
│ 一 │8800    │21200元 │潘嘉蕙      │88.04.15  │21200x19=402800   │
│    │        │        │（36）      │          │                  │
├──┼────┼────┼──────┼─────┼─────────┤
│ 二 │9000    │21000元 │李美玉      │88.04.25  │21000x19=399000   │
│    │        │        │（5）       │          │                  │
└──┴────┴────┴──────┴─────┴─────────┘
                                                         合計：801800
附表二：有關乙會部分：
（一）冒名入會並得標部分：
┌──┬────┬────┬──────┬─────┬─────────┐
│編號│標    息│活會會員│ 冒標名義   │標會之日期│ 詐欺活會會員金額 │
│    │        │應繳會款│（會員編號）│          │ （單位：元）     │
├──┼────┼────┼──────┼─────┼─────────┤
│ 一 │8000    │22000元 │沈美珍      │87.08.05  │22000x61=0000000  │
│    │        │        │（65）      │          │                  │
├──┼────┼────┼──────┼─────┼─────────┤
│ 二 │8000    │22000元 │陳金鳳      │87.09.05  │22000x61=0000000  │
│    │        │        │（66）      │          │                  │
├──┼────┼────┼──────┼─────┼─────────┤
│ 三 │8000    │22000元 │凌志強      │87.11.05  │22000x60=0000000  │
│    │        │        │（62）      │          │                  │
└──┴────┴────┴──────┴─────┴─────────┘
                                                         合計：0000000
（二）冒標部分：
┌──┬────┬────┬──────┬─────┬─────────┐
│編號│標    息│活會會員│ 冒標名義   │標會之日期│ 詐欺活會會員金額 │
│    │        │應繳會款│（會員編號）│          │ （單位：元）     │
├──┼────┼────┼──────┼─────┼─────────┤
│ 一 │7000    │23000元 │王火祥      │88.03.05  │23000x58=0000000  │
│    │        │        │（23）      │          │                  │
└──┴────┴────┴──────┴─────┴─────────┘
